【裁判字號】    99,易,494
【裁判日期】    990512
【裁判案由】    傷害
【裁判全文】
臺灣高雄地方法院刑事判決               99年度易字第494號
公  訴  人  臺灣高雄地方法院檢察署檢察官
被      告  乙○○
上列被告因傷害案件，經檢察官提起公訴（98年度偵緝字第2404
號），本院判決如下：
    主  文
乙○○無罪。
    理  由
一、公訴意旨略以：被告乙○○與甲○○原為同事關係，因工作
    關係產生嫌隙，雙方於民國97年11月19日晚上在高雄縣大寮
    鄉○○村○○路○段392 號「天堂鳥小吃部」談判不成，乙
    ○○竟與其他多名不詳姓名之成年男子，共同基於傷害人身
    體之犯意，於同日晚上11時20分在「天堂鳥小吃部」外面廣
    場，動手毆打甲○○，致甲○○因此受有後頸部挫傷、右腰
    部挫傷、左前臂擦傷5 ×4 、2 ×2 公分、右肩挫傷等傷害
    。因認被告涉犯刑法第277 條第1 項傷害罪嫌。
二、按犯罪事實應依證據認定之，無證據不得認定犯罪事實。又
    不能證明被告犯罪者，應諭知無罪之判決，刑事訴訟法第15
    4 條、第301 條第1 項分別定有明文。又事實之認定，應憑
    證據，如未能發現相當證據，或證據不足以證明，自不能以
    推測或擬制之方法，為裁判基礎（最高法院40年台上字第86
    號判例參照）。另認定犯罪事實所憑之證據，雖不以直接證
    據為限，間接證據亦包括在內；然而無論直接或間接證據，
    其為訴訟上之證明，須於通常一般之人不致有所懷疑，而得
    確信其為真實之程度者，始得據為有罪之認定，倘其證明尚
    未達到此一程度，而有合理之懷疑存在時，即無從為有罪之
    認定（最高法院76年台上字第4986號判例參照）。又告訴人
    之告訴，係以使被告受刑事訴追為目的，是其陳述是否與事
    實相符，仍應調查其他證據以資審認。（最高法院52年台上
    字第1300號判例參照）。
三、公訴意旨認被告涉有上揭犯罪事實，無非係以：(一)證人即告
    訴人甲○○之指訴；(二)證人高貴美於偵查中之證述；(三)證人
    黃達文於偵查中之證述；(四)高雄市立民生醫院診斷證明書(五)
    被告之陳述等為其論據。訊據被告固不否認97年11月19日晚
    上（確切時間已忘記）曾至天堂鳥小吃部與告訴人談論彼此
    間之紛爭，惟於3、5 分鐘後即離開，離開時係由在場之鍾
    尚易即伊之老板載伊離開，離開時僅聽聞有打架情事，然未
    目睹經過，至於告訴人身上之傷勢並非伊所為等語。
四、證據能力部分
    本院以下所引用之具傳聞性質之證據，檢察官、被告於本案
    言詞辯論時，均同意有證據能力，本院審酌各該證據均非違
    法蒐證取得之證據，且依該證據作成情況作為證據應為適當
    ，依刑事訴訟法第159 條之5 第1 項規定，應有證據能力。
五、經查：
  (一)證人即告訴人甲○○於警詢固指訴：可能在工作或言語上與
    被告發生衝突，而引發被告不滿，下班後相約在天堂鳥小吃
    部見面，原本沒事，走出店外到馬路上被告即開始用雙手打
    我，後來好像有幾十人打我等語（警卷第6 頁），並提出高
    雄市立民生醫院診斷證明書為證（警卷第11頁），惟依上開
    說明仍應調查其他證據以資審認。
    1.證人高貴美固於偵查中證稱：有看到被告先揮手打告訴人
      ，接著就十多個人一起打等語（偵緝卷第11頁），惟證人
      高貴美於警詢時曾證稱：沒有看見告訴人被毆打之情等語
      （警卷第8 頁），其證述明顯不一。雖證人高貴美於偵查
      時另稱：係因做生意的關係，且告訴人及被告之公司又在
      其經營之天堂鳥小吃部旁邊，所以才沒有說實話等語（偵
      緝卷第11頁）。惟證人高貴美於警詢時陳稱：認識告訴人
      ，不認識被告等語（警卷第7 頁），且證人即告訴人與被
      告之老板鍾尚易於警局亦證稱：告訴人約他到天堂鳥小吃
      部談論員工之事情等語（警卷第10頁），則證人高貴美與
      告訴人認識，天堂鳥小吃部亦為告訴人選擇與老板鍾尚易
      及被告談論其與被告間紛爭之地點，是以證人高貴美應與
      告訴人較為熟識，惟其在第一次時間（距案發17日）於警
      詢時為有利於被告之陳述，反於偵查時（距案發3 個月）
      始為不利於被告之陳述，在此期間甚難擔保其證詞受有污
      染，其證詞憑信性，顯有不足，自難以其事後所為不利於
      被告之證述為被告不利之認定。
    2.又告訴人於警詢時陳稱：老板即鍾尚易有看到被告毆打他
      之情等語（警卷第6 頁）。惟證人鍾尚易於警詢時則稱：
      案發當日晚間8 時30分，告訴人約他到天堂鳥小吃部談論
      公司員工之事情，10點被告亦到場談論，告訴人與被告談
      論有些互不相讓，被告就準備離去，走出店外，他就向被
      告說要載被告回家，並走向對面車道開車，載被告回家，
      事後的事他就不知道了；沒有看到告訴人被毆打的事件等
      語（警卷第10頁），證人鍾尚易既係與被告一同離開，期
      間雖有至對面車道開車而與被告分開，惟時間甚短，如被
      告與告訴人確有發生衝突，證人鍾尚易應無未看見之理，
      是以證人鍾尚易之證詞尚未能為補強告訴人前開指訴之證
      據。
    3.又證人即天堂鳥小吃部經營者證人高貴美之配偶黃達文於
      偵查中係證稱：案發當天並沒有看到告訴人被打，其去幫
      忙買檳榔，回來時告訴人已躺在地上，其就將告訴人送醫
      ，於途中時告訴人就說他不去醫院了等語（偵卷第12頁）
      。從而，證人黃達文既未親見案發經過，自亦無法證明告
      訴人之傷害係何人所為。
    4.被告雖於警詢陳稱：不知道是誰毆打告訴人等語（警卷第
      3 頁）；而於偵查時另稱：後來就看到他們在打架，伊並
      沒有動手等語（偵緝卷第26頁）；復於本院供稱：在上老
      板鍾尚易的車時有聽說附近有人打架等語（本院卷第17頁
      ），其陳述雖前後不一，惟本件既無證據證明被告確有毆
      打告訴人，尚難僅因被告之陳述前後不一，而為其不利之
      認定。
六、綜上所述，公訴人所舉之上開證據資料，顯然無法說服本院
    形成被告有罪之確信，公訴人復未提出其他積極之證據，足
    資證明被告有何公訴人所指傷害之犯行，不能證明被告犯罪
    ，自應為被告無罪判決之諭知。
據上論斷，依刑事訴訟法第301 條第1 項，判決如主文。
本案經檢察官丙○○到庭執行職務。
中    華    民    國    99    年    5     月    12    日
                  刑事第四庭    法  官  施介元
以上正本證明與原本無異。
如不服本判決應於收受判決後10日內向本院提出上訴書狀，並應
敘述具體理由。其未敘述上訴理由者，應於上訴期間屆滿後20日
內向本院補提理由書(均須按他造當事人之人數附繕本)「切勿逕
送上級法院」。
中    華    民    國    99    年    5     月    12    日
                                書記官  葉玉芬

司法院資訊處製作；財團法人民間司法改革基金會備份。
